# 生物资产租赁和归还

提问人：直射的月光 时间：2017-01-18 09:51:19
请问各位：情况是： 3 年前，我们企业从出租方手里租进来一个猪场（猪场配套设施+100头仔猪+20头基础猪），协议约定：租期 10年，年租金 130 万，到期归还猪场及对应重量，对应数量的仔猪和基础猪。这 1300 万，我们进长期待摊每年摊销着。对应的猪有一个评估值，一致挂在长期应付款里。 问题是：到期我们要归还的是猪，而这种使用年限只有 3 年折旧期的生物资产，价值随时会有更新，那账面上是否需要参考市场价值随时调整？账务怎么处理呢？

回答人：chenyiwei
建议在租赁期内的每年年末，按照约定数量、重量的猪的市场价格调整该长期应付款金额（相当于作为一项以公允价值计量且其变动计入当期损益的金融负债），调整金额作为对本年度租金费用的调整。这种做法理论上并不完美，但也只能如此，因为无法预测 10年后的猪价。

提问人：直射的月光 时间：2017-01-19 10:21:11
从租赁开始的处理：借：生物资产 10 存货-消耗性生物资产 20 长期待摊费用（其他资产） 30 贷：长期应付款 60
第一年，对生物资产价值按公允价值调整（生物资产市价-租赁开始10+20），生物资产变动2. 借：公允价值变动损益 2 贷：长期应付款-生物资产价差 2
第二年，对生物资产价值按公允价值调整（生物资产市价-年初账面）消耗性生物资产变动3. 借：公允价值变动损益 3 贷：长期应付款-生物资产价差 3
如果，提前归还： 借：长期应付款（60+2+3） 65 贷：生物资产 10+2 存货-消耗性生物资产 20+3这样处理，没问题吧？

回答人：chenyiwei
可以这样理解。建议负债项目不要用长期应付款，而用其他非流动负债。